臺灣臺南地方法院刑事判決　　　　　　　　96年度訴字第88號
公　訴　人　臺灣臺南地方法院檢察署檢察官
被　　　告　乙○○
上列被告因違反毒品危害防制條例案件，經檢察官提起公訴（九
十五年度營毒偵字第二五四號），被告就犯罪事實為有罪之陳述
，經本院裁定進行簡式審判程序後，判決如下：
     主     文
乙○○施用第一級毒品，處有期徒刑壹年貳月；又施用第二級毒
品，處有期徒刑玖月。應執行有期徒刑壹年玖月。
    事      實
一、乙○○前因施用毒品犯行，經本院以九十年度毒聲字第二一
    九０號裁定送強制戒治，經入戒治處所執行強制戒治後，再
    經本院以九十一年度毒聲字第一五六二號裁定停止戒治付保
    護管束，而於民國九十一年十月十八日停止戒治釋放出戒治
    處所另轉入監獄執行有期徒刑，並於九十一年十二月二十五
    日強制戒治期滿而執行強制戒治完畢。詎其仍不知悔改，復
    於前開強制戒治執行完畢釋放後五年內，另分別基於施用第
    一級毒品海洛因及第二級毒品安非他命之犯意，於九十五年
    六月五日晚上十一時許，在臺南縣學甲鎮○○路一六巷一○
    號內，以將第一級毒品海洛因摻入香菸內，點燃香菸後再以
    口抽煙之方式，施用第一級毒品海洛因一次；以及以第二級
    毒品安非他命摻入香煙點燃之方式，施用第二級毒品安非他
    命一次。嗣為警於九十五年六月七日下午二時三十分許，在
    臺南縣學甲鎮○○路一六巷一○號前，因另案通緝為警查獲
    ，並經乙○○同意後採尿送驗，結果呈安非他命類、鴉片類
    可待因及嗎啡陽性反應，而獲悉上情。
二、案經臺南縣警察局新營分局報請臺灣臺南地方法院檢察署檢
    察官偵查起訴。
    理      由
一、本件被告乙○○所犯為死刑、無期徒刑或最輕本刑為三年以
    上有期徒刑以外之罪，其於準備程序中就被訴事實為有罪之
    陳述，經法官告知簡式審判程序之旨，並聽取公訴人之意見
    後，爰依刑事訴訟法第二百七十三條之一第一項規定，裁定
    由受命法官獨任進行簡式審判程序，合先敘明。
二、上揭犯罪事實，業據被告乙○○於本院審理時坦承不諱，且
    被告經警於九十五年六月七日下午五時三十分許，採集尿液
    （尿液檢體編號為Ｖ一一五號）送長榮大學毒物研究中心以
    酵素免疫分析法ＥＩＡ篩檢及氣相層析質譜儀ＧＣ／ＭＳ檢
    驗結果，確呈安非他命類、鴉片類可待因及嗎啡等陽性反應
    ，有臺南縣警察局新營分局太宮派出所採取尿液編號對照表
    、長榮大學毒物研究中心於九十五年六月二十三日出具之確
　　認報告各一紙附卷可稽。按海洛因係由嗎啡經化學合成而製
    得，經施用進入人體後，因代謝而分解又生成嗎啡，因此施
    用海洛因後，由尿液檢驗結果仍為嗎啡反應。是以，被告自
    白施用海洛因，而採尿化驗之結果呈現嗎啡陽性反應，核屬
    科學上合理之現象。是以，被告自承施打海洛因及安非他命
    ，且其尿液經送驗後亦有施用第一級毒品海洛因及第二級毒
    品安非他命之尿液反應。綜合上開事證互核相符，被告施用
    第一級毒品海洛因、第二級毒品安非他命之犯行至為明確。
    此外，被告前因施用毒品犯行，經本院以九十年度毒聲字第
    二一九０號裁定送強制戒治，經入戒治處所執行強制戒治後
    ，再經本院以九十一年度毒聲字第一五六二號裁定停止戒治
    付保護管束，而於九十一年十月十八日停止戒治釋放出戒治
    處所另轉入監獄執行有期徒刑，並於九十一年十二月二十五
    日強制戒治期滿而執行強制戒治完畢等情，有臺灣高等法院
    被告前案紀錄表、臺灣臺南地方法院檢察署刑案資料查註紀
    錄表及全國施用毒品案件紀錄表各一份附卷可按，被告於強
    制戒治執行完畢釋放後五年內再犯本案施用毒品犯行，依法
    應予追訴。綜上所查，被告自白核與事實相符，本件事證明
    確，被告犯行堪以認定。
三、按被告行為後，刑法部分條文業於九十四年一月七日經立法
    院三讀修正，而經總統於九十四年二月二日公布並於九十五
    年七月一日施行。而新修正之刑法第二條第一項規定：「行
    為後法律有變更者，適用行為時之法律。但行為後之法律有
    利於行為人者，適用最有利於行為人之法律。」，而該法係
    規範行為後法律變更所生新舊法律比較之準據法，於新法施
    行後，即應逕用該條為「從舊從輕」之比較。又修正後既已
    改採「從舊從輕」主義，則法院裁判時已在新法施行之後，
    雖新舊法之內容有所修正，但對行為人倘無有利或不利之情
    形者，即無適用上開規定為新舊法比較之問題（最高法院九
    十五年度臺上字第五六六九號判決可資參照）。另本次法律
    變更，比較時應就罪刑有關之共犯、未遂犯、想像競合犯、
    牽連犯、連續犯、結合犯，以及累犯加重、自首減輕暨其他
    法定加減原因（如身分加減）與加減例等一切情形，綜其全
    部罪刑之結果而為比較（最高法院九十五年五月二十三日九
    十五年度第八次刑庭會議決議參照）。經查，修正前刑法第
    五十一條第五款就數罪併罰定應執行之規定為：「宣告多數
    有期徒刑者，於各刑中之最長期以上，各刑合併之刑期以下
    ，定其刑期。但不得逾二十年。」；而修正後刑法第五十一
    條第五款則規定：「宣告多數有期徒刑者，於各刑中之最長
    期以上，各刑合併之刑期以下，定其刑期。但不得逾三十年
    。」，查經比較上開刑法第五十一條第五款之新舊法結果，
    修正後刑法並未較有利於行為人，是依修正後刑法第二條第
    一項前段之規定，仍依修正前之刑法第五十一條第五款，定
    其應執行之刑。
四、查海洛因及安非他命分別為第一級、第二級毒品，毒品危害
    防制條例第二條第二項第一、二款定有明文。是核被告所為
    ，係犯毒品危害防制條例第十條第一項之施用第一級毒品罪
    及同法第二項之施用第二級毒品罪。其施用前分別持有第一
    級及第二級毒品之低度行為，分別為施用第一級及第二級毒
    品之高度行為所吸收，不另論罪。又被告所犯上開二罪犯意
    各別，行為互殊，應分論併罰。爰審酌被告一再施用毒品，
    其戒癮之意志力甚為薄弱，然其本質仍屬自戕身心之行為，
    尚未生巨大危害於整體社會，及其犯罪後先否認犯行，後始
    坦承犯行之犯罪態度等一切情狀，分別量處如主文所示之刑
    ，並依修正前刑法第五十一條第五款定應執行之刑，以資懲
    戒。
據上論斷，應依刑事訴訟法第二百七十三條之一第一項、第二百
九十九條第一項前段，毒品危害防制條例第十條第一項、第二項
，刑法第十一條前段、第二條第一項前段、修正前同法第五十一
條第五款，判決如主文。
本案經檢察官甲○到庭執行職務。
中　　華　　民　　國　　96　　年　　2 　　月　　9 　　日
       　　　　　　　刑事第四庭  法  官  楊佳祥
以上正本證明與原本無異。
如不服本判決，應於收受送達後10日內向本院提出上訴書狀（應
附繕本）。
     　　　　　　　　　　　　　　書記官  陳世勳
中　　華　　民　　國　　96　　年　　2 　　月　　9 　　日
附錄法條：
毒品危害防制條例第十條：
施用第一級毒品者，處六月以上五年以下有期徒刑。
施用第二級毒品者，處三年以下有期徒刑。
